# 处置交易性金融资产时，关于公允价值变动损益的调整

提问人：二回三 时间：2023-08-06 09:14:34
在处置交易性金融资产时，教材上没有将以前年度累计的公允价值变动损益结转为投资收益，但是我查了 22 号准则的应用指南，在处置交易性金融资产时，应该将公允价值与初始入账价值的差额计入投资收益，并调整公允价值变动损益。按指南来说，累计的公允价值变动损益还是应该结转到投资收益的，不是跟教材有冲突了

回答人：chenyiwei
目前这个问题在 2017 年版准则的应用指南中并没有直接说明，只能从一些举例的会计分录来推测。
个人倾向于在处置时将与被处置部分相关的累计公允价值变动损益转入投资收益，使得投资收益科目能够完整反映出因处置导致的已实现损益。